【裁判字號】    90,交抗,608
【裁判日期】    901231
【裁判案由】    違反道路交通管理處罰條例
【裁判全文】
臺灣高等法院交通事件裁定                          九十年度交抗字第六八號
    抗  告  人
    即受處分人  甲○○
右抗告人因違反道路交通管理處罰條例案件，不服臺灣士林地方法院中華民國九十年
十一月三十日裁定（九十年度交聲字第四○八號），提起抗告，本院裁定如左：
    主  文
抗告駁回。
    理  由
一、按道路交通管理處罰條例第五十四條第一款規定：汽車駕駛人，駕車在鐵路平交
    道有遮斷器開始放下，或警鈴已響、閃光號誌已顯示，仍強行闖越之情形者，處
    銀元二千元以上四千元以下罰鍰；並依同條例第六十三條第一項第三款規定，記
    違規點數三點。
二、原處分意旨略以：抗告人即受處分人甲○○於民國（下同）九十年六月二十四日
    下午三時三十九分許，駕駛車號ＭＧ─七八七號營業小客車，在台北市○○街○
    ○道，在柵欄已放下、警鈴已響，闖越平交道，經警當場攔停舉發，依據道路交
    通管理處罰條例第五十四條第一款之規定，裁處罰鍰新台幣（下同）九千元並記
  違規點數三點。
三、聲明異議意旨略以：受處分人於前揭時間，雖有駕駛前開車輛行經台北市○○街
    ○○道，惟係進入平交道後，鈴聲才響、柵欄放下，因為其車輛已在平交道內，
    所以必須通過，並未闖越平交道等語。
四、經查，本件受處分人甲○○於九十年六月二十四日下午三時三十九分許，駕駛車
    號ＭＧ─七八七號營業小客車，在台北市○○街○○道，確有在柵欄開始放下、
    警鈴已響，仍闖越平交道，經警當場攔停舉發之事實，有台北市政府警察局舉發
    違反道路交通管理事件通知單在卷可稽，且據證人即當場舉發之警員林冠東於原
    審調查時證稱：「（請陳述當時情形？）因為當時我與另一警員在取締排班計程
    車，當時距平交道不遠，我們是站在對向車道取締，因為當時有聽到鈴聲，柵欄
    放下，我們有聽到一喇叭聲，然後就看到有一計程車（即指受處分人營業小客車
    ）進來」、「（當時鈴聲響時，柵欄放下受處分人是否已經過柵欄？）鈴聲響時
    ，他還沒有通過平交道，是在柵欄放下時，他才進入。當時在鈴聲響時，他沒有
    過柵欄。並不是如受處分人圖示之情形」、「（是否是聽到喇叭還是聽到鈴聲才
    看的？）我是聽鈴聲響時才看的，我當時是在站在昆陽街上」等語。證人李清水
    與受處分人並無仇怨，自無設詞誣陷，身觸偽證重罪之必要，其所為證詞應可採
    信。且其證稱：「（平常是否會舉發闖平交道？）這是第一次，所以我記得很清
    楚」，足認證人林冠東應無舉發錯誤之可能，是受處分人辯稱並未闖越平交道等
    語，並不可採；況縱令如受處分人所辯，其車子在柵欄開始放下，警鈴已響時，
    已駛入平交道，惟依其於原審所繪圖示亦僅部分駛入而已，尚有部分仍在平交道
    外面，此時，為確保交通安全，其車自應倒車退出平交道等候，不得貿然闖越，
    乃其仍強行闖越，自亦有違道路交通管理處罰條例第五十四條第一款之規定，原
    處分機關援引該規定，裁處罰鍰九千元，另計違規點數三點，並無不當，原審因
    而裁定駁回受處分人之聲明異議，經核尚無違誤，抗告意旨，仍執陳詞，指摘原
    裁定不當，為無理由，應予駁回。
據上論斷，應依道路交通案件處理辦法第二十六條，刑事訴訟法第四百十二條，裁定
如主文。
中      華      民      國    九十      年     十二     月    三十一    日
                              臺灣高等法院交通法庭
                                  審判長法  官  劉  景  星
                                法  官  陳  志  洋
                                        法  官  陳  博  志
右正本證明與原本無異。
不得再抗告。
                                        書記官  吳  鎮  鑫
中      華      民      國    九十一     年      一     月      二      日


司法院資訊處製作；財團法人民間司法改革基金會備份。
